臺灣彰化地方法院民事判決　93年度訴字第879號
原　　　告　癸○○○
　　　　　　己○○○
　　　　　　辰○○○
　　　　　　乙○○○
　　　　　　巳○○
　　　　　　丑○○
　　　　　　戊○○○
　　　　　　壬○○
　　　　　　卯○○
上列九人共同
訴訟代理人　陳忠雨律師
被　　　告　庚○○　　住彰化縣.
　　　　　　午○○　　住同上
　　　　　　寅○○○　住彰化縣.
　　　　　　子○○　　住彰化縣.
　　　　　　丁○○　　住彰化縣.
上列一人
訴訟代理人　丙○○○　住同上
被　　　告　辛○○　　住彰化縣.
　　　　　　甲○○　　住彰化縣.
上列當事人間請求侵權行為損害賠償事件，本院於民國96年3 月
14日言詞辯論終結，判決如下：
    主  文
附表一、二所示之各被告應單獨或連帶給付如附表一、二所示之
各原告各如附表一、二所示之金額及自附表一、二所示起訴狀繕
本送達翌日起至清償日止，按年息五%計算之利息。
原告其餘之訴駁回。
訴訟費用新台幣參萬參仟肆佰柒拾貳元由被告庚○○、午○○連
帶負擔陸仟陸佰玖拾伍元、被告午○○負擔壹仟零肆元、被告午
○○、寅○○○連帶負擔參佰參拾伍元、被告午○○、子○○連
帶負擔參佰參拾伍元、被告午○○、丁○○連帶負擔參佰參拾伍
元、被告午○○、辛○○連帶負擔參佰參拾伍元、被告午○○、
甲○○連帶負擔陸佰陸拾玖元，餘由原告癸○○○負擔伍仟零貳
拾壹元、原告己○○○負擔壹仟零肆元、原告辰○○○負擔肆仟
陸佰捌拾陸元、原告乙○○○負擔貳仟參佰肆拾參元、原告巳○○負擔貳仟參佰肆拾參元、原告丑○○負擔參仟零壹拾貳元、原
告戊○○○負擔貳仟零捌元、原告壬○○負擔壹仟零肆元、原告
卯○○負擔貳仟參佰肆拾參元。
本判決第一項於附表一、二所示之各原告各以如附表一、二所示
應供擔保金額分別為附表一、二所示之各被告供擔保後，假執行
。
原告其餘假執行之聲請駁回。
    事實及理由
甲、程序方面：
    被告寅○○○、子○○、辛○○經合法通知，均未於言詞辯
    論期日到場，核無民事訴訟法第386 條各款所列情形，爰依
    原告之聲請，由其一造辯論而為判決。
乙、實體方面：
一、原告主張：被告庚○○、午○○係夫妻，於民國91年2 月間
    ，推由被告午○○名義擔任會首，並由被告庚○○、午○○
    共同招募含會首共34會之合會（下稱系爭合會），原告癸○○○（即互助會簿之巫彩英）、己○○○（即互助會簿之王
    淑貞）、辰○○○（即互助會簿之月鳳、五嬸）、乙○○○
    （即互助會簿之林信仁）、巳○○（即互助會簿之錦屏）、
    丑○○（即互助會簿之秀鳳）、戊○○○（即互助會簿之陳
    寬猛）、壬○○、卯○○（即互助會簿之顧友誠），及被告
    寅○○○（即互助會簿之陳淑美）、子○○（即互助會簿之
    良展）、丁○○、辛○○、甲○○（即互助會簿之陳太太、
    甲○○）均為會員，每會會金新臺幣（下同）10,000元，採
    內標制，會期自91年2 月10日起至93年11月10日止，每月10
    日下午7 時在被告庚○○、午○○住處即彰化縣彰化市○○
    路334 號開標，並由被告庚○○、午○○共同或分別於開標
    時，在現場於白紙上填寫號碼，交由活會會員抽號碼牌填寫
    標單，標息高者得標，如金額相同，則以號碼順序決定得標
    者。詎料，被告庚○○、午○○自92年4 月起，因財務困窘
    ，竟先後8 次共謀冒用未到場標會之活會會員即原告辰○○○（2 會）、乙○○○（1 會）、巳○○（1 會）、丑○○
    （1 會）、卯○○（1 會）、癸○○○（2 會）之名義，由
    被告庚○○在旁協助製作號碼籤，推由被告午○○擅自在寫
    有號碼之標單上填寫標息，並於開標後，向在場參與競標之
    活會會員表示係由上揭被冒標之會員得標，之後分向會員收
    取當期會款後據為私有（死會會員為10,000元、活會會員為
    扣除標息後之餘款）。嗣因系爭合會無法繼續進行於93年7
    月10日停標，經原告互相連繫討論，始察覺上情。被告庚○○、午○○偽造私文書、詐欺取財之犯行，業經本院93年度
    自字第29號、台灣高等法院台中分院93年度上訴字第1880號
    刑事判決判處有罪在案，其等上開共同故意冒用原告辰○○○、乙○○○、巳○○、丑○○、卯○○、癸○○○名義標
    會並得標，進而向會員收取該冒標之會款據為私有，致上開
    被冒標之原告辰○○○、乙○○○、巳○○、丑○○、卯○○、癸○○○受有損害，依民法第185 條第1 項前段、第18
    4 條第1 項後段規定，應連帶負損害賠償責任。又系爭合會
    停標後，距93年11月10日會期屆滿止，尚有5 期未標，依民
    法第709 條之9 第1 項、第2 項規定，被告庚○○、午○○
    及已得標會員即被告寅○○○（2 會）、子○○（2 會）、
    丁○○（2 會）、辛○○（1 會）、甲○○（3 會）、互助
    會簿上記載之「施中和」（1 會）、「美文」（1 會）、「
    阿寶」（1 會）、「阿春」（1 會）（下稱施中和等4 人）
    ，應給付未得標會員即原告戊○○○、己○○○、丑○○、
    壬○○（戊○○○2 會，其餘均為1 會）5 期未標之會款，
    且被告庚○○、午○○就上揭已得標會員應付之會款，負連
    帶責任，其中因無法聯絡施中和等4 人，故施中和等4 人部
    分200, 000元由被告庚○○、午○○連帶負擔等語。並聲明
    ：
（一）被告庚○○、午○○應連帶給付原告癸○○○645,300 元
      、辰○○○614,200 元、乙○○○313,200 元、巳○○31
      7, 000元、丑○○317,400 元、卯○○319,600 元，並均
      自起訴狀繕本送達之翌日起至清償日止，按年息5%計算之
      利息。
（二）被告庚○○、午○○應共同給付原告戊○○○100,000 元
      ，己○○○、丑○○、壬○○各50,000元，並均自起訴狀
      繕本送達之翌日起至清償日止，按年息5%計算之利息。
（三）被告庚○○、午○○應與被告寅○○○連帶給付原告戊○○○40,000元，己○○○、丑○○、壬○○各20,000元，
      並均自起訴狀繕本送達之翌日起至清償日止，按年息5%計
      算之利息。
（四）被告庚○○、午○○應與被告子○○連帶給付原告戊○○○40,000元，己○○○、丑○○、壬○○各20,000元，並
      均自起訴狀繕本送達之翌日起至清償日止，按年息5%計算
      之利息。
（五）被告庚○○、午○○應與被告丁○○連帶給付原告戊○○○40,000元，己○○○、丑○○、壬○○各20,000元，並
      均自起訴狀繕本送達之翌日起至清償日止，按年息5%計算
      之利息。
（六）被告庚○○、午○○應與被告辛○○連帶給付原告戊○○○20,000元，己○○○、丑○○、壬○○各10,000元，並
      均自起訴狀繕本送達之翌日起至清償日止，按年息5%計算
      之利息。
（七）被告庚○○、午○○應與被告甲○○連帶給付原告戊○○○60,000元，己○○○、丑○○、壬○○各30,000元，並
      均自起訴狀繕本送達之翌日起至清償日止，按年息5%計算
      之利息。
（八）訴訟費用，上開第1 項由被告庚○○、午○○連帶負擔；
      第2 項由被告庚○○、午○○負擔；第3 項至第7 項由被
      告庚○○、午○○依序與被告寅○○○、子○○、丁○○
      、辛○○、甲○○連帶負擔。
（九）原告願供擔保，請准宣告假執行。
二、被告之聲明及陳述：
（一）被告庚○○辯稱：系爭合會會首為被告午○○，伊對系爭
      合會開標之事不知情，會款亦由被告午○○收取，伊未曾
      參與等語。並聲明：原告之訴及其假執行之聲請均駁回。
      訴訟費用由原告負擔。
（二）被告午○○則以：伊為系爭合會會首，惟原告主張伊冒標
      及被告庚○○在旁協助開會並冒名標會之事，均為不實指
      控。為維護會員權利，於查知部分死會會員無法繼續繳交
      會款時，始暫停系爭合會。另原告乙○○○、巳○○均為
      系爭合會死會會員，其中原告乙○○○係於93年5 月10日
      得標，是其等提起本件訴訟為無理由。另被告甲○○於93
      年6 月10日以1,500 元得標後，伊於3 日內將會款交付被
      告甲○○，但因部分會款收不到，故交付之會款不足，且
      亦曾向被告甲○○借貸會款。又未曾向被告丁○○收取會
      款，僅係向其借貸100,000 元等語，資為抗辯。並聲明：
      原告之訴及其假執行之聲請均駁回。訴訟費用由原告負擔
      。
（三）被告丁○○則辯稱：伊參與2 會，均為死會，惟被告庚○○、午○○尚有100,000 元會款未交給伊等語，惟未為任
      何聲明。
（四）被告甲○○則辯稱：伊參與2 會，均為死會，伊於93年6
      月10日得標後，被告午○○將伊應給付之死會會款150,00
      0 元先行扣除，交付60,000餘元，尚積欠90,000餘元，故
      伊未取得全部標金，且被告午○○亦曾向伊借款，伊自不
      負給付其他未得標會員會款之義務。縱認伊負有給付之責
      ，惟被告午○○已預扣死會會款，則該死會會款已由被告
      午○○占有，應類推適用民法第709 條之7 第3 項規定，
      由被告午○○自負其責，故原告之請求，顯無理由等語，
      資為抗辯。並聲明：原告之訴及其假執行之聲請均駁回。
      訴訟費用由原告負擔。
（五）被告寅○○○、子○○、辛○○受合法通知，未於言詞辯
      論期日到場，亦未提出書狀作何聲明或陳述。
三、得心證之理由：
（一）原告主張：被告庚○○、午○○係夫妻，於91年2 月間，
      推由被告午○○擔任系爭合會會首，招募含會首共34會之
      合會，原告癸○○○、己○○○、辰○○○、乙○○○、
      巳○○、丑○○、戊○○○、壬○○、卯○○，及被告寅
      ○○○、子○○、丁○○、辛○○、甲○○均為會員，每
      會會金10,000元，採內標制，會期自91年2 月10日起至93
      年11月10日止，每月10日下午7 時在被告庚○○、午○○
      2 人住處即彰化縣彰化市○○路334 號開標。系爭合會於
      93年7 月10日停標，距93年11月10日會期屆滿止，尚有5
      期未標，未得標之活會會員為原告戊○○○、己○○○、
      丑○○、壬○○（戊○○○2 會，其餘均為1 會）。被告
      寅○○○、子○○、丁○○、辛○○、甲○○均為死會會
      員，其中被告寅○○○、子○○、丁○○均為2 會、被告
      辛○○為1 會等情，為到庭之被告庚○○、午○○、丁○○、甲○○所不爭執，而被告寅○○○、子○○、辛○○
      於相當時期受合法通知，未於言詞辯論期日到場，亦未提
      出準備書狀為爭執，依民事訴訟法第280 條第3 項準用同
      條第1 項規定，視同自認，是原告上開主張自堪信為真實
      。
（二）原告復主張被告甲○○為死會3 會等語，被告甲○○則辯
      稱：伊僅為死會2 會云云。查系爭合會於93年6 月10日停
      標時尚有5 期尚未開標，為兩造所不爭執，業如前述，而
      稽之被告甲○○承稱：93年6 月10日得標後，被告午○○
      將伊應給付之死會會款150,00 0元先行扣除等語，如被告
      甲○○僅為死會2 會，則應扣除5 ×10,000×2 ＝100,00
      0 元，如為死會3 會，始應扣除5 ×10,000×3 ＝150,00
      0 元，是由被告甲○○前開供述，堪認被告甲○○應為死
      會3 會無訛，是原告前開主張，堪信為真正，被告甲○○
      辯稱僅為死會2 會云云，不足採信。
（三）原告另主張：被告庚○○、午○○自92年4 月起，因財務
      困窘，竟先後8 次共謀冒用未到場標會之活會會員即原告
      辰○○○（2 會）、乙○○○（1 會）、巳○○（1 會）
      、丑○○（1 會）、卯○○（1 會）、癸○○○（2 會）
      之名義，由被告庚○○在旁協助製作號碼籤，推由被告午
      ○○擅自在寫有號碼之標單上填寫標息，並於開標後，向
      在場參與競標之活會會員表示係由上揭被冒標之會員得標
      ，之後分向會員收取當期會款後據為私有（死會會員為
      10,0 00 元、活會會員為扣除標息後之餘款）等情，業據
      提出互助會簿、得標姓名表為據，核與被告丁○○、甲○○所述情節相符，而被告庚○○、午○○冒標之偽造私文
      書、詐欺取財等犯行，業經本院93年度自字第29號、台灣
      高等法院台中分院93年度上訴字第1880號刑事判決判處有
      期徒刑10月在案，並據本院調閱上開刑事卷宗核閱無誤，
      並有該刑事判決在卷可稽，是原告上開主張，堪信為真實
      ，被告庚○○、午○○空言否認有何共同冒標之犯行，惟
      均未能舉證以實其說，則被告庚○○、午○○上開所辯，
      顯係卸責之詞，委無足採。
（四）至被告午○○辯稱：原告乙○○○、巳○○均為系爭合會
      死會會員，其中原告乙○○○係於93年5 月10日得標，是
      其等提起本件訴訟為無理由云云，惟此為原告所否認，被
      告午○○復未能提出原告乙○○○、巳○○已得標及收取
      會款之證明，則被告午○○此部分所辯，要屬乏據。
（五）被告丁○○另辯稱：被告庚○○、午○○尚有100,000 元
      會款未交給伊云云；被告甲○○則辯稱：伊得標後，被告
      午○○尚積欠伊90,000餘元，故伊未取得全部標金，且被
      告午○○亦曾向伊借款，伊自不負給付其他未得標會員會
      款之義務云云。惟按會員應於每期標會後三日內交付會款
      。會首應於前項期限內，代得標會員收取會款，連同自己
      之會款，於期滿之翌日前交付得標會員。逾期未收取之會
      款，會首應代為給付，民法第7 百零9 條之7 第1 項、第
      2 項分別定有明文。則被告丁○○、甲○○上開辯解縱認
      屬實，依前開說明，亦僅得向會首即被告午○○請求不足
      之會款，自不得以此為由，解免其等依民法第7 百零9 條
      之9 第1 項「已得標會員應給付之各期會款，應於每屆標
      會期日平均交付未得標會員」之義務，從而，被告丁○○
      、甲○○前開所辯，自屬無據。
（六）被告甲○○又辯稱：伊於93年6 月10日得標後，被告午○○將伊應給付之死會會款150,000 元先行扣除，則該死會
      會款已由被告午○○占有，應類推適用民法第709 條之7
      第3 項規定，由被告午○○自負其責云云，惟此為原告所
      否認，對此有利之事項自應由被告甲○○負舉證之責，對
      此，被告甲○○雖提出載有「會員甲○○於93年5 月及6
      月得標，會首午○○給付甲○○會款時，已扣除甲○○及
      陳太太計三會之死會款新台幣150,000 元，特此證明」字
      樣之證明書為據，惟查，被告午○○於本院94年3 月30日
      言詞辯論期日供述：交付會款予被告甲○○時未簽收等語
      ，則依經驗法則而論，被告午○○交付會款予被告甲○○
      ，係免除被告午○○身為會首應負之給付會款義務，此一
      關係被告午○○權益事項之事項均未書面記載，焉有僅就
      扣除被告甲○○死會會款之事項加以記載？況被告甲○○
      於本院94年2 月16日言詞辯論期日本陳稱：因7 月初要出
      國，才會把包含最後5 會之全部死會的錢交付給被告午○○等語，被告午○○亦附合其詞，惟被告甲○○嗣於本院
      94 年3月30日言詞辯論期日則改稱：本來被告午○○應給
      伊300,000 多元，扣掉伊死會150,000 後，尚欠90,000多
      元等語，被告午○○同日則陳稱：伊給的錢還不夠，因為
      有些錢還收不到等語，前後互核，就係由被告甲○○直接
      將死會會款150,000 元交付被告午○○或係由被告午○○
      交付被告甲○○會款時始將被告甲○○應給付之死會會款
      扣除或係被告午○○交付被告甲○○會款時根本未談及死
      會會款應如何處理之事，其等供述顯有所歧異，此外，被
      告甲○○復未能舉證以實其說，則其前開已預先扣除死會
      會款150,000元之辯解，應與事實不符，不足為信。
（七）因故意或過失，不法侵害他人之權利者，負損害賠償責任
      。故意以背於善良風俗之方法，加損害於他人者亦同。數
      人共同不法侵害他人之權利者，連帶負損害賠償責任﹔不
      能知其中孰為加害人者，亦同，民法第184 條、第185 條
      第1 項分別定有明文。被告庚○○、午○○共同於系爭合
      會中有冒標行為詐騙原告癸○○○、辰○○○、乙○○○
      、巳○○、丑○○、卯○○，為故意侵權行為，並係故意
      以背於善良風俗之方法，加損害於上開原告，其等致使前
      揭原告誤信確有會員得標，而分別支付會款，則兩者間有
      因果關係至為明確，則前開原告依上開規定，請求被告庚○○、午○○就冒標系爭合會之共同侵權行為，應負連帶
      損害賠償責任，於法有據。
（八）復按損害賠償，除法律另有規定或契約另有訂定外，應以
      填補債權人所受損害及所失利益為限，民法第216 條定有
      明文。所謂所受損害，即現存財產因損害事實之發生而被
      減少，屬於積極損害；所謂所失利益，即新財產之取得，
      因損害事實之發生而受妨害，屬於消極損害（最高法院48
      年台上字第1934號判例參照）。且合會定期開標，以標金
      （即所謂會息）最高者為得標，會員得標時應付出標金，
      此項標金為未得標會員所應得之利益，會首倒會應認為有
      損害未得標會員所應得利益之行為，對於未得標會員，除
      應給付原繳會款外，並應負給付標金之義務（最高法院63
      年台上字第1159號判例參照）。故標息係未得標會員所應
      得之利益，會首既冒名得標，會員亦依冒標之結果，繳交
      會款，會首倒會，該冒標標息，乃係會員所失之利益，亦
      得請求會首賠償。職是，被冒標會員所受損害為該期繳納
      之會款亦即會金扣除該期標息及所失利益即該期標息。本
      件原告癸○○○、辰○○○、乙○○○、巳○○、丑○○
      、卯○○主張其等因被告庚○○、午○○冒標行為所受之
      損失分別為645,300 元、61 4,200元、313,200 元、317,
      000 元、317,400 元、319, 600元，惟查被告庚○○、午
      ○○係冒標詐騙活會會員繳納會款，則原告癸○○○、辰
      ○○○、乙○○○、巳○○、丑○○、卯○○受詐欺者為
      被告庚○○、午○○冒標部分該期所繳納之會款及應得之
      標息，至非被告庚○○、午○○冒標部分（即由其他會員
      得標部分），原告癸○○○、辰○○○、乙○○○、巳○○、丑○○、卯○○並非受詐欺而繳納會款，該部分自非
      因被告庚○○、午○○共同侵權行為所受損害，而係原告
      癸○○○、辰○○○、乙○○○、巳○○、丑○○、卯○○與被告午○○間之會員、會首間法律關係甚明，是被告
      庚○○、午○○共同冒標系爭合會8 會，系爭合會每會會
      金10,000元，原告癸○○○、辰○○○、乙○○○、巳○○、丑○○、卯○○分別遭冒標2 會、2 會、1 會、1 會
      、1 會、1 會，故其等因而繳納之8 次會款分別為160,00
      0 元、160,000 元、80,000元、80,000元、80,000元、80
      ,000 元 （其計算式為冒標次數乘以會金10,000元乘以遭
      冒標會數），原告請求，在此範圍內，應予准許，逾此範
      圍，則無理由。
（九）再按因會首破產、逃匿或有其他事由致合會不能繼續進行
      時，會首及已得標之會員應給付之各期會款，應於每屆標
      會期日平均交付於未得標之會員；會首就已得標會員依前
      項規定應給付之各期會款，負連帶責任；會首或已得標會
      員依第一項規定應平均交付於未得標會員之會款遲延給付
      ，其遲付之數額已達兩期之總額時，該未得標會員得請求
      其給付全部會款；又連帶債務之債權人，得對於債務人中
      之一人或數人或其全體，同時或先後請求全部或一部之給
      付，民法第709 條之9 第1 項前段、第2 項、第3 項、第
      273 條第1 項定有明文。系爭合會因被告庚○○、午○○
      冒標無法繼續進行而於93年7 月10日停標，斯時尚有5 期
      未開標，且會首及已得標會員均未給付會款，迄96年3 月
      12日本件言詞辯論終結時止，其等遲付之數額已達二期以
      上之總額，且系爭合會期間已屆滿，是被告（庚○○除外
      ）已喪失分期給付之利益至明，原告己○○○、丑○○、
      戊○○○、壬○○自得請求給付全部會款。而被告午○○
      為會首，被告寅○○○、子○○、丁○○、辛○○、甲○○均為死會會員即已得標會員，其中被告寅○○○、子○○、丁○○均為2 會、被告辛○○為1 會、被告甲○○為
      3 會，則被告午○○、辛○○應給付最後5 期會款50,000
      元、被告寅○○○、子○○、丁○○應給付最後5 期會款
      100,000 元、被告甲○○應給付最後5 期會款150,000 元
      平均交付於未得標會員即原告戊○○○、己○○○、丑○○、壬○○（戊○○○2 會，其餘均為1 會）及遭冒標之
      原告辰○○○（2 會）、乙○○○（1 會）、巳○○（1
      會）、丑○○（1 會）、卯○○（1 會）、癸○○○（2
      會）計13會，原告漏未將雖遭冒標惟仍屬未得標會員之原
      告辰○○○（2 會）、乙○○○（1 會）、巳○○（1 會
      ）、丑○○（1 會）、卯○○（1 會）、癸○○○（2 會
      ）計8 會列入分配，容有誤會。再施中和等4 人亦為系爭
      合會之死會會員，為兩造所不爭執，身為會首之被告午○○亦應負連帶給付之責，則原告僅向連帶債務人之一之被
      告午○○請求給付，亦屬有據。據以計算，被告午○○、
      辛○○應分別給付原告己○○○、丑○○、壬○○各3,84
      6 元（50,000÷13＝3,846 ，小數點以下四捨五入，下同
      ）、給付原告戊○○○7,692 元（50,000÷13×2 ＝7,69
      2） ；被告寅○○○、子○○、丁○○應分別給付原告己○○○、丑○○、壬○○各7,692 元（100,000 ÷13＝7,
      692） 、給付原告戊○○○15,385元（100,000 ÷13×2
      ＝15,385）；被告甲○○應分別給付原告己○○○、丑○○、壬○○各11,538元（150,000 ÷13＝11,538）、給付
      原告戊○○○23,077元（150,000 ÷13×2 ＝23,077）。
      又被告午○○為會首，就被告寅○○○、子○○、丁○○
      、辛○○、甲○○應給付之各期會款，負連帶責任。另被
      告午○○就施中和等4 人已得標之會員應給付之會款200,
      000 元亦應負連帶責任，而應分別給付原告己○○○、丑
      ○○、壬○○各15,385元（200,000 ÷13＝15,385）、給
      付原告戊○○○30,769元（200,000 ÷13×2 ＝30,769）
      ，則原告主張被告連帶給付，在上開範圍，應予准許，逾
      此範圍，則屬無據。
（十）原告另主張依民法第709 條之9 第2 項規定，請求被告庚○○應與被告午○○負共同給付；與被告寅○○○、子○○、丁○○、辛○○、甲○○負連帶給付及就施中和等4
      人部分之會款負連帶給付之責，惟被告庚○○否認其為會
      首，而原告提出之互助會會簿其上載明會首為被告午○○
      ，原告復未能舉證證明被告庚○○同為系爭合會之會首，
      自不得以被告庚○○為冒標之共同侵權行為人，即遽認其
      亦係系爭合會之會首，是原告以此為據，請求被告庚○○
      負給付之責，於法未合，應予駁回。
四、從而，原告依侵權行為法律規定，請求如附表一所示之各被
    告連帶給付如附表一所示之各原告各如附表一所示之金額及
    自起訴狀繕本送達翌日起至清償日止，按年息5%計算之利息
    。另依合會之法律規定，請求如附表二所示之各被告單獨或
    連帶給付如附表二所示之各原告各如附表二所示之金額及自
    起訴狀繕本送達翌日起至清償日止，按年息5%計算之利息，
    為有理由，應予准許。逾此部分之請求，則屬無據，應予駁
    回。
五、本判決原告勝訴部分，原告陳明願供擔保聲請宣告假執行，
    經核並無不合，爰酌定相當擔保金額宣告之。至於原告敗訴
    部分，其假執行之聲請，即因訴之駁回而失所依附，應併駁
    回之。
六、本件事證已臻明確，兩造其餘攻擊防禦及證據調查，均與本
    案之判斷不生影響，自勿庸一一審酌論列，併此敘明。
據上論結，本件原告之訴為一部有理由，一部無理由，依民事訴
訟法第385 條第1 項前段、第79條、第85條第1 項但書、第2 項
、第390 條第1 項，判決如主文。
中　　華　　民　　國　　96　　年　　4 　　月　　4 　　日
                  民事第一庭    法　官　游秀雯
以上正本係照原本作成。
如對判決上訴，應於判決送達後20日內向本院提出上訴狀。
中　　華　　民　　國　　96　　年　　4 　　月　　4 　　日
                      　　　    書記官　張西武
附表一
┌────┬────┬─────┬─────────┬────────┐
│被告    │原告    │應給付金額│起訴狀繕本送達翌日│原告應供擔保金額│
├────┼────┼─────┼─────────┼────────┤
│庚○○  │癸○○○│160,000元 │均自94年1月7日起  │54,000元        │
│午○○  ├────┼─────┤                  ├────────┤
│連帶給付│辰○○○│160,000元 │                  │54,000元        │
│        ├────┼─────┤                  ├────────┤
│        │乙○○○│80,0000元 │                  │27,000元        │
│        ├────┼─────┤                  ├────────┤
│        │巳○○  │80,0000元 │                  │27,000元        │
│        ├────┼─────┤                  ├────────┤
│        │丑○○  │80,0000元 │                  │27,000元        │
│        ├────┼─────┤                  ├────────┤
│        │卯○○  │80,0000元 │                  │27,000元        │
└────┴────┴─────┴─────────┴────────┘
附表二
┌────┬────┬─────┬─────────┬────────┐
│被告    │原告    │應給付金額│起訴狀繕本送達翌日│原告應供擔保金額│
├────┼────┼─────┼─────────┼────────┤
│午○○  │戊○○○│38,461元  │自94年1月7日起    │13,000元        │
│單獨給付├────┼─────┤                  ├────────┤
│        │己○○○│19,231元  │                  │6,500元         │
│        ├────┼─────┤                  ├────────┤
│        │丑○○  │19,231元  │                  │6,500元         │
│        ├────┼─────┤                  ├────────┤
│        │壬○○  │19,231元  │                  │6,500元         │
├────┼────┼─────┼─────────┼────────┤
│午○○  │戊○○○│7,692元   │均自94年1月7日起  │2,600元         │
│辛○○  ├────┼─────┤                  ├────────┤
│連帶給付│己○○○│3,846元   │                  │1,300元         │
│        ├────┼─────┤                  ├────────┤
│        │丑○○  │3,846元   │                  │1,300元         │
│        ├────┼─────┤                  ├────────┤
│        │壬○○  │3,846元   │                  │1,300元         │
├────┼────┼─────┼─────────┼────────┤
│午○○、│戊○○○│15,385元  │午○○部分自94年1 │5,200元         │
│寅○○○├────┼─────┤月7 日起；寅○○○├────────┤
│連帶給付│己○○○│7,692元   │部分自94年1 月8 日│2,600元         │
│        ├────┼─────┤起                ├────────┤
│        │丑○○  │7,692元   │                  │2,600元         │
│        ├────┼─────┤                  ├────────┤
│        │壬○○  │7,692元   │                  │2,600元         │
├────┼────┼─────┼─────────┼────────┤
│午○○  │戊○○○│15,385元  │午○○部分自94年1 │5,200元         │
│子○○  ├────┼─────┤月7 日起；子○○部├────────┤
│連帶給付│己○○○│7,692元   │分自94年1 月21日起│2,600元         │
│        ├────┼─────┤                  ├────────┤
│        │丑○○  │7,692元   │                  │2,600元         │
│        ├────┼─────┤                  ├────────┤
│        │壬○○  │7,692元   │                  │2,600元         │
├────┼────┼─────┼─────────┼────────┤
│午○○  │戊○○○│15,385元  │午○○部分自94年1 │5,200元         │
│丁○○  ├────┼─────┤月7 日起；丁○○部├────────┤
│連帶給付│己○○○│7,692元   │分自96年1 月17日起│2,600元         │
│        ├────┼─────┤                  ├────────┤
│        │丑○○  │7,692元   │                  │2,600元         │
│        ├────┼─────┤                  ├────────┤
│        │壬○○  │7,692元   │                  │2,600元         │
├────┼────┼─────┼─────────┼────────┤
│午○○  │戊○○○│23,077元  │均自94年1月7日起  │7,700元         │
│甲○○  ├────┼─────┤                  ├────────┤
│連帶給付│己○○○│11,538元  │                  │3,900元         │
│        ├────┼─────┤                  ├────────┤
│        │丑○○  │11,538元  │                  │3,900元         │
│        ├────┼─────┤                  ├────────┤
│        │壬○○  │11,538元  │                  │3,900元         │
└────┴────┴─────┴─────────┴────────┘
